臺灣臺中地方法院民事裁定
111年度補字第1326號
原      告  林姿君  


被      告  田秀春  
            徐錦德  
上列當事人間請求排除侵害等事件，本院裁定如下：
    主  文
本件訴訟標的價額核定為新臺幣1,428,992元。
原告應於本裁定送達後5日內，補繳第一審裁判費新臺幣15,157
元，逾期未繳，即駁回其訴。
    理  由
一、按訴訟標的之價額，由法院核定。核定訴訟標的之價額，以
    起訴時之交易價額為準；無交易價額者，以原告就訴訟標的
    所有之利益為準。以一訴主張數項標的者，其價額合併計算
    之，民事訴訟法第77條之1第1項、第2項、第77條之2第1項
    前段分別定有明文。而公寓大廈區分所有權人以對造無權占
    用屋頂平臺加蓋違建為由，訴請拆除違建並返還屋頂平臺予
    區分所有權人全體，目的在回復屋頂平臺所有權之完整行使
    狀態，其勝訴所得受之利益，應為該違建占用屋頂平臺之使
    用收益，惟屋頂平臺無獨立之區分所有權，不能單獨交易，
    常無交易價額可供參考，且因公寓大廈基地之用益，係平均
    分散於各樓層，其價額之計算方式，應以公寓大廈坐落基地
    之公告現值，乘以該違建占用屋頂平臺之面積，再除以公寓
    大廈之登記樓層數計算訴訟標的價額。又各共有人基於共有
    人之地位，依民法第821條規定，為全體共有人之利益，請
    求回復共有物時，因其並非僅為自己利益而為請求，且除契
    約另有約定外，該共有人得按其應有部分，對於共有物之全
    部，有使用收益之權，故其就該排除侵害訴訟所得受之利益
    ，自應以回復共有物之全部價額為計算基準，不因被請求人
    亦為共有人，而有不同（最高法院101年度台抗字第722號裁
    定意旨參照）。
二、經查，原告起訴請求被告應將坐落臺中市○○區○○段000地號
    土地（下稱系爭土地）上門牌號碼臺中市○○區○○路0段00號
    建物（下稱系爭建物）5樓屋頂平臺如起訴狀附圖1所示之建
    物（下稱系爭違建）拆除，並將屋頂平臺返還予原告及其他
    共有人；被告應拆除其在系爭建物騎樓及1樓公共區域設置
    之選物販賣機（下稱系爭販賣機）、5樓樓梯間設置之鐵門
    （下稱系爭鐵門）及屋頂平臺堆放之雜物、桌椅、太陽能熱
    水器（下合稱系爭物品），並將上開占用部分返還予原告及
    其他共有人。揆諸前揭說明，原告係以一訴主張上開不同訴
    訟標的，其價額應合併計算，且應以回復共有物之全部價額
    為計算基準。是本件訴訟標的價額之核定，即應以系爭土地
    之公告現值，乘以系爭違建、系爭販賣機、系爭鐵門及系爭
    物品占用系爭建物屋頂平臺及各樓層之面積，再除以系爭建
    物之登記樓層數為據。參以原告起訴時，系爭土地之公告土
    地現值為每平方公尺新臺幣（下同）69,980元，原告主張系
    爭違建、系爭販賣機、系爭鐵門及系爭物品占用系爭建物屋
    頂平臺及各樓層之面積共102.1平方公尺（計算式：95.6平
    方公尺＋6平方公尺＋0.5平方公尺＝102.1平方公尺），系爭建
    物登記樓層數為5層，核定本件訴訟標的價額為1,428,992元
    （計算式：69,980元×102.1平方公尺／5層＝1,428,992元，元
    以下四捨五入），應徵第一審裁判費15,157元，未據原告繳
    納。茲依民事訴訟法第249條第1項但書規定，限原告於本裁
    定送達後5日內補繳，逾期未繳，即駁回其訴。
三、依民事訴訟法第249條第1項但書規定，裁定如主文。
中　　華　　民　　國　　111 　年　　8 　　月　　1 　　日
                  民事第四庭  法  官  董庭誌
正本係照原本作成。
如對本裁定關於訴訟標的價額核定部分不服，應於送達後10日內
向本院提出抗告狀（須附繕本），並繳納新臺幣1,000元。其餘
部分，不得抗告。
中　　華　　民　　國　　111 　年　　8 　　月　　2 　　日
                              書記官  江慧貞